臺灣高等法院刑事判決
110年度上訴字第953號
上  訴  人  
即  被  告  張巍  



選任辯護人  高大凱律師(法扶律師)  
    
上列上訴人因違反毒品危害防制條例案件，不服臺灣宜蘭地方法
院109年度訴字第400號，中華民國110年1月26日第一審判決（起
訴案號：臺灣宜蘭地方檢察署109年度偵緝字第169號），提起上
訴，本院判決如下：
    主  文
上訴駁回。
    事實及理由
一、本案經本院審理結果，認第一審以上訴人即被告張巍犯販賣
    第二級毒品罪(既遂2罪、未遂1罪)，各處如原判決附表「罪
    刑」欄所示之刑，應執行有期徒刑6年，並諭知沒收及追徵
    ，認事用法及量刑均無不當，應予維持，並引用第一審判決
    書記載之事實、證據及理由如附件。並補充：原判決論罪說
    明，雖記載被告如其附表編號1至3所為，均係犯修正前毒品
    危害防制條例第4條第2項之販賣第二級毒品罪(第5頁第23至
    24行)，然被告如該附表編號3所為，係犯販賣第二級毒品未
    遂罪，並經原判決據此判處罪刑如上，則被告該部分之論罪
    ，應係犯修正前毒品危害防制條例第4條第6項、第2項之販
    賣第二級毒品未遂罪，但原審於此雖有未察，然經審核，尚
    屬不影響本案之無害瑕疵誤寫，爰予更正。　
二、被告上訴意旨略以：其入監前，已與配偶成婚，現亦有書信
    往來，過往因家庭欠缺功能，而受到憂鬱及焦慮症所苦，自
    覺無法融入社會，導致涉犯毒品犯罪，現既改過自新，請求
    依刑法第59條規定酌減刑度，俾能早日復歸家庭，為此提起
    上訴，請求量處更輕之刑云云（本院卷第124頁、第141至14
    3頁、第168至169頁）。
三、第二審判決書，得引用第一審判決書所記載之事實、證據及
    理由，對案情重要事項第一審未予論述，或於第二審提出有
    利於被告之證據或辯解不予採納者，應補充記載其理由，刑
    事訴訟法第373 條定有明文，經查：
  ㈠按犯罪之情狀顯可憫恕，認科以最低度刑仍嫌過重者，固得
    依據刑法第59條規定酌量減輕其刑。條文所謂犯罪情狀，必
    須有特殊之環境及原因，在客觀上顯然足以引起一般同情，
    認為縱予宣告法定最低刑度猶嫌過重；而所謂犯罪情狀顯可
    憫恕，係指裁判者審酌刑法第57條各款所列事項，以行為人
    之責任為基礎之一切情狀，予以全盤考量後，認其程度已達
    顯可憫恕之程度，始有其適用。又法條所謂最低度刑，在遇
    有其他法定減輕其刑之事由者，則是指適用該法定減輕其刑
    事由後之最低刑度而言。
　　本件被告所犯販賣第二級毒品罪(既遂2罪、未遂1罪)，依修
    正前毒品危害防制條例第4 條第2項規定，其法定刑雖為無
    期徒刑或7 年以上有期徒刑，但被告因符合毒品危害防制條
    例第17條第2 項偵審自白(3罪)、及未遂(其中1罪)要件，已
    依法減輕，再核諸被告上訴意旨所指事由，既非犯罪行為時
    之情狀，而個人成長環境嚴苛，或有憂鬱症等精神病史，仍
    不能資以釋明有何特殊原因不得不販賣第二級毒品，致在客
    觀上顯然足以引起一般同情，應再受酌減優惠可言，故被告
    以此提起上訴，並無理由。
  ㈡又按法院為刑罰裁量時，除應遵守平等、保障人權、重複評
    價禁止，及刑法所規定之責任原則，與各種有關實現刑罰目
    的與刑事政策之規範外，更必須依據犯罪行為人之個別具體
    犯罪情節、所犯之不法與責任之嚴重程度，並及行為人再社
    會化之預期情形等因素，在正義報應、預防犯罪與協助受刑
    人復歸社會等多元刑罰目的間尋求平衡，而為適當之裁量。
    且關於刑之量定，係實體法賦予法院得依職權裁量之事項，
    苟已以行為人之責任為基礎，審酌刑法第57條各款所列事項
    而未逾越法律所規定之範圍，或濫用其權限，即不得任意指
    摘為違法或不當。
　  查原審依法為被告減輕其刑，有如上述後，審酌被告前有販
    賣毒品前科，卻於另案審理中再犯本案，不但助長施用毒品
    惡習，戕害國民身心，更欠缺遵守國家杜絕毒品犯罪禁令之
    態度，故雖於本案坦承犯行，仍應加以嚴責，是於考量被告
    係從事維修技師之工作、已婚無子女之家庭情狀、及高職肄
    業之智識程度後，所量處上開刑度，及定應執行之刑，經核
    確有以行為人責任為基礎，依刑法第57條各款所列情狀予以
    審酌，並於法定刑度之內為量定，客觀上並無明顯濫權之情
    形，亦未違反比例原則，被告再執前詞，提起上訴，請求從
    輕量刑，自無理由。
據上論斷，應依刑事訴訟法第373 條、第368 條，判決如主文。
本案經檢察官蔡豐宇提起公訴，檢察官丁俊成到庭執行職務。
中　　華　　民　　國　　111 　年　　2 　　月　　22　　日
                  刑事第十一庭  審判長法　官  張江澤
                                      法　官  郭惠玲
                                      法　官  梁志偉
以上正本證明與原本無異。
如不服本判決，應於收受送達後20日內向本院提出上訴書狀，其
未敘述上訴之理由者並得於提起上訴後20日內向本院補提理由書
（均須按他造當事人之人數附繕本）「切勿逕送上級法院」。
                                      書記官  林明慧
中　　華　　民　　國　　111 　年　　2 　　月　　22　　日
附件：臺灣宜蘭地方法院刑事判決109年度訴字第400號
臺灣宜蘭地方法院刑事判決              109年度訴字第400號
公　訴　人　臺灣宜蘭地方檢察署檢察官
被　　　告　張巍　男　（民國00年00月0日生）
                  身分證統一編號：Z000000000號
                  住臺中市○區○○○街00號3樓之1
                  （現於法務部○○○○○○○執行中）
選任辯護人　高大凱律師（法律扶助）
上列被告因毒品危害防制條例案件，經檢察官提起公訴（109 年
度偵緝字第169 號），本院判決如下：
    主    文
張巍犯如附表罪刑欄所示之罪，各處如附表罪刑欄所示之刑及沒
收。應執行有期徒刑陸年。
    犯罪事實
一、張巍明知甲基安非他命屬毒品危害防制條例第2 條第2 項第
    2 款所公告列管之第二級毒品，不得非法持有、販賣、轉讓
    ，竟意圖營利，基於販賣第二級毒品甲基安非他命之犯意，
    以附表所示門號之行動電話及使用通訊軟體LINE作為對外聯
    繫毒品交易之工具，於附表所示之時間、地點，販賣甲基安
    非他命予郭信佑（各次販賣之時間、地點、數量、金額、交
    易過程及販賣所得均詳如附表編號1 至3 所載）。嗣其於民
    國108 年7 月31日21時許為警在臺北市○○區○○街○段00
    號5 樓之1 查獲，並扣得VIVO牌手機1 支（含門號00000000
    21號SIM 卡）、吸食器1 組、甲基安非他命1 包（驗前淨重
    0.693 公克，驗後淨重0.683 公克），而查悉上情。
二、案經嘉義縣警察局布袋分局報告臺灣嘉義地方檢察署呈請臺
    灣高等檢察署檢察長核轉臺灣宜蘭地方檢察署檢察官偵查起
    訴。
    理    由
壹、證據能力部分：
一、被告以外之人於審判外之言詞或書面陳述，除法律有規定者
    外，不得作為證據，刑事訴訟法第159 條第1 項固定有明文
    。惟被告以外之人於審判外之陳述，雖不符同法第159 條之
    1 至第159 條之4 之規定，而經當事人於審判程序同意作為
    證據，法院審酌該言詞陳述或書面陳述作成時之情況，認為
    適當者，亦得為證據，同法第159 條之5 第1 項亦有明文規
    定。本件檢察官、被告張巍及其辯護人均同意本判決所引用
    被告以外之人於審判外之言詞或書面陳述均有證據能力（見
    本院卷第73、160頁），本院審酌上開被告以外之人於審判
    外陳述作成時之情況，並無不能自由陳述之情形，亦未見有
    何違法取證或其他瑕疵，且與待證事實具有關連性，認為以
    之作為證據應屬適當，自均有證據能力。
二、至本案判決以下所引用之非供述證據，均係依法定程序合法
    取得，並與本案均具有關聯性，且業經本院依法踐行調查證
    據程序，檢察官、被告及其辯護人均不爭執各該證據之證據
    能力，且亦查無依法應排除其證據能力之情形，是該等證據
    之證據能力亦均無疑義。
貳、實體部分：
一、附表編號1 至3 所示犯罪事實，業據被告於警詢、偵查中、
    本院準備程序、審理時坦承不諱，核與證人郭信佑於於警詢
    、偵查中之證述相符（證述頁次均詳附表所列證據欄），復
    有附表證據欄所示之證據附卷可參，以及VIVO牌手機1 支（
    含門號0000000000號SIM 卡）、吸食器1 組、甲基安非他命
    1 包等物扣案可佐；又證人郭信佑其於附表編號1 至3 所示
    時、地向被告購買第二級毒品甲基安非他命之情事已證述綦
    詳，且被告亦坦認有如附表編號1 至3 所示販賣甲基安非他
    命等犯行，並參酌上開通訊軟體LINE對話之內容，足徵證人
    郭信佑所證述被告確有如附表所示販賣甲基安非他命之情事
    尚非憑空虛捏，應堪採信；再比對上開LINE對話與證人郭信
    佑之證述，均有相當之關聯性，足以補強證人郭信佑之證述
    ，而擔保證人郭信佑前開所述被告有如附表編號1 至3 所示
    販賣甲基安非他命之真實性。雖證人郭信佑就附表編號3 所
    示犯罪事實自始無交易毒品真意、且被告與證人郭信佑完成
    交易後即為警查獲，但並非查緝員警施以不法引誘，被告始
    萌生未曾存在之販毒意欲，查緝員警僅係利用機會加以誘捕
    ，對於被告仍係出於販賣第二級毒品之故意，而與證人郭信
    佑在約定地點進行販賣行為，並不生何影響，復從誘捕毒品
    之數量、購買之價格等觀察，本案警員偵查之手段，有別於
    「陷害教唆」之情形，被告主觀上既有販賣第二級毒品之意
    思，客觀上又已著手於販賣行為，僅因購毒者郭信佑係配合
    警方查緝毒品上手而實際上無買受毒品之真意，致被告未能
    實際出售毒品而未遂，則辯護人辯稱該次犯行係陷害教唆云
    云，顯有誤認，亦與上開事實經過核有不符，此部分辯詞尚
    難採憑。綜上，被告前揭任意性自白與事實相符，其所涉販
    賣甲基安非他命犯行均堪以認定。
二、復衡以近年來毒品之濫用，危害國民健康與社會安定日益嚴
    重，治安機關對於販賣或施用毒品之犯罪行為，無不嚴加查
    緝，各傳播媒體對於政府大力掃毒之決心亦再三報導，已使
    毒品不易取得且物稀價昂，苟被告於有償交付毒品甲基安非
    他命予買受人之交易過程中無利可圖，縱屬至愚，亦無甘冒
    被取締移送法辦判處重刑之危險而平白從事上開毒品交易之
    理。是其販入之價格必較其出售之價格為低，而有從中以買
    賣價差或量差謀利之意圖及事實，應屬合理認定；又販賣毒
    品甲基安非他命係違法行為，非可公然為之，而毒品甲基安
    非他命亦無公定價格，係可任意分裝增減分量，且每次買賣
    之價格、數量，亦隨時依雙方之關係深淺、資力、需求量、
    對行情之認知、來源是否充裕、查緝是否嚴緊、購買者被查
    獲時供述購買對象之可能風險之評估等因素，而異其標準，
    機動調整，非可一概論之。而販賣之利得，除非經行為人詳
    細供出各次所販賣毒品之進價及售價，且數量俱臻明確外，
    實難查得其交易實情，然販賣者從價差或量差中牟利，方式
    雖異，惟其販賣行為在意圖營利則屬同一。從而，舉凡有償
    交易，除足以反證其確係另基於某種非圖利本意之關係外，
    通常尚難因無法查悉其精確之販入價格，作為是否高價賣出
    之比較，諉以無營利之意思而阻卻販賣犯行之追訴。本案被
    告於附表所示時、地販賣第二級毒品甲基安非他命予郭信佑
    之犯行係屬重罪，如於買賣之過程中無利可圖，被告當無甘
    冒觸犯刑罰之高度風險幫助他人取得毒品之理，是被告主觀
    上顯有營利之意圖而販賣第二級毒品之犯意，亦堪認定。
三、至被告及證人郭信佑雖於警詢、偵查中均稱所交付或購買之
    毒品係「安非他命」，惟一般施用毒品者應僅對施用毒品之
    效用及施用之毒品分級有所認知，難認其能清楚分辨「安非
    他命」、「甲基安非他命」此類化學合成物質之正確名稱，
    本院衡諸近來於國內流通使用之第二級毒品「甲基安非他命
    」較「安非他命」普遍，此為本院職務上已知之事實，堪認
    被告及前開證人所述之安非他命應均係甲基安非他命無訛。
四、綜上所述，本案事證明確，被告如附表所示3 次販賣第二級
    毒品甲基安非他命犯行均堪予認定，應予依法論科。
五、論罪科刑部分：
（一）按甲基安非他命係毒品危害防制條例第2 條第2 項第2 款
      所列管之第二級毒品。次按行為後法律有變更者，適用行
      為時之法律。但行為後之法律有利於行為人者，適用最有
      利於行為人之法律，刑法第2 條第1 項定有明文。再按刑
      法第2 條第1 項之規定，係規範行為後法律變更所生新舊
      法律比較適用之準據法。所謂行為後法律有變更者，包括
      構成要件之變更而有擴張或限縮，或法定刑度之變更。行
      為後法律有無變更，端視所適用處罰之成罪或科刑條件之
      實質內容，修正前後法律所定要件有無不同而斷。新舊法
      條文之內容有所修正，除其修正係無關乎要件內容之不同
      或處罰之輕重，而僅為文字、文義之修正或原有實務見解
      、法理之明文化，或僅條次之移列等無關有利或不利於行
      為人，非屬該條所指之法律有變更者，可毋庸依該規定為
      新舊法之比較，而應依一般法律適用原則，適用裁判時法
      外，即應適用刑法第2 條第1 項之規定，為「從舊從輕」
      之比較。又法律變更之比較適用原則，於比較時應就罪刑
      有關之共犯、未遂犯、想像競合犯、牽連犯、連續犯、結
      合犯，以及累犯加重、自首減輕暨其他法定加減原因（如
      身分加減）與加減例等一切情形，綜其全部罪刑之結果而
      為比較，不能割裂分別適用有利益之條文（最高法院104
      年度台上字第2545號判決意旨參照）。查被告行為後，毒
      品危害防制條例第4 條第2 項、第17條第2 項規定已於10
      9 年1 月15日修正公布，於109 年7 月15日施行，毒品危
      害防制條例第4 條第2 項原規定：「製造、運輸、販賣第
      二級毒品者，處無期徒刑或7 年以上有期徒刑，得併科新
      臺幣1 千萬元以下罰金。」，修正後規定：「製造、運輸
      、販賣第二級毒品者，處無期徒刑或10年以上有期徒刑，
      得併科新臺幣1 千5 百萬元以下罰金。」，比較修正前後
      之規定，修正後將最低法定刑度提高為10年以上有期徒刑
      ，且罰金刑亦提高為新臺幣1500萬元，解釋上自應以修正
      前之規定對被告較有利；又毒品危害防制條例第17條第2
      項原規定：「犯第4 條至第8 條之罪於偵查及審判中均自
      白者，減輕其刑。」修正為：「犯第4 條至第8 條之罪於
      偵查及歷次審判中均自白者，減輕其刑。」，修正後偵審
      自白減刑之要件較修正前嚴格，屬於法律變更之情形，且
      修正後規定亦未較有利於被告，是綜合全部罪刑之結果比
      較後，本案自應適用修正前毒品危害防制條例第4 條第2
      項、第17條第2 項等規定。
（二）核被告如附表編號1 至3 所為，均係犯毒品危害防制條例
      第4 條第2 項之販賣第二級毒品罪。被告於前開各次販賣
      第二級毒品甲基安非他命，而持有第二級毒品甲基安非他
      命之低度行為，應為販賣第二級毒品之高度行為所吸收，
      均不另論罪。被告如附表所為3 次犯行、犯意各別，行為
      互殊，自均應予分論併罰。被告就附表編號3 所示之犯行
      雖已著手為販賣第二級毒品之實行，惟未生既遂之結果，
      為未遂犯，爰依刑法第25條第2 項之規定減輕其刑。
（三）復按毒品危害防制條例第17條第2 項規定：「犯第4 條至
      第8 條之罪於偵查及審判中均自白者，減輕其刑。」又所
      謂自白，乃犯罪嫌疑人或被告對自己犯罪事實之全部或一
      部為肯定之供述之謂，其供述之方式不以主動陳述犯罪事
      實之全部或一部為限，即使在偵查或審判中，於接受有偵
      查犯罪或審判職務之公務員就其涉及之犯罪事實訊問時，
      被動為承認該犯罪事實之意思表示者，亦不失為自白（最
      高法院97年度台上字第2119號判決意旨參照）。經查，被
      告就如附表編號1 至3 所示犯行，於警詢、偵查中及本院
      準備程序、審理時均自白不諱，已如前述，符合毒品危害
      防制條例第17條第2 項之規定，自應就被告如附表編號1
      至3 所示3 次販賣第二級毒品之犯行，均減輕其刑，並就
      附表編號3 犯行依法再遞減之。
（四）再按毒品危害防制條例第17條第1 項規定：「犯第4 條至
      第8 條、第10條或第11條之罪，供出毒品來源，因而查獲
      其他正犯或共犯者，減輕或免除其刑。」所謂「供出毒品
      來源，因而查獲者」，係指被告供出毒品來源之有關資料
      ，諸如前手之姓名、年籍、住居所、或其他足資辨別之特
      徵等，使調查或偵查犯罪之公務員因而對之發動調查或偵
      查並破獲者而言。故被告之「供出毒品來源」，與調查或
      偵查犯罪之公務員對之發動調查或偵查並進而破獲之間，
      論理上須具有先後且相當之因果關係，亦即須所供出之毒
      品來源，與其被訴之各該違反毒品危害防制條例犯行有直
      接關聯者，始得適用上開規定減免其刑，並非漫無限制。
      倘被告所犯同條項所列之罪之犯罪時間，在時序上較早於
      該正犯或共犯供應毒品之時間，即令該正犯或共犯確因被
      告之供出而被查獲；或其時序雖較晚於該正犯或共犯供應
      毒品之時間，惟其被查獲之案情與被告自己所犯同條項所
      列之罪之毒品來源無關，或在供出前，偵查犯罪機關早經
      掌握相當證據資料，足資確定其身分，均仍不符上開應獲
      減輕或免除其刑之規定。查被告雖於本次警詢供稱其前述
      販賣第二級毒品之來源係向綽號「小八」之「紀樺騏」（
      應為「紀騏樺」）購買，然其並未具體指認「紀騏樺」具
      體身分、年籍，是卷內亦查無檢警嗣後有因此而查獲紀騏
      樺販毒之相關資料，而觀諸被告紀騏樺之前案紀錄表，與
      被告有相關連之案件，係臺灣臺北地方檢察署檢察官追加
      起訴紀騏樺於109 年3 月25日（109 年度偵字第15786 號
      追加起訴書誤載交易毒品時間為108 年3 月25日）販賣第
      二級毒品予被告之犯行，然此部分實為被告於109 年3 月
      25日再次被喬裝為毒品買家之員警查獲其販毒行為後，被
      告始提供該次毒品來源而循線查獲，顯與本案並無直接關
      聯，此部分既係被告於109 年3 月25日再次為警查獲後所
      提供之資料而查獲紀騏樺於該次販毒之情事，即難認本案
      被告如附表所示犯行符合毒品危害防制條例第17條第1 項
      之要件，自不得適用上開減刑規定。至辯護人辯稱本案被
      告有情輕法重等情，而認應依刑法第59條減刑云云。觀之
      被告於本案販賣第二級毒品甲基安非他命之犯行已係第3
      次為警查獲，且其所犯前開2 件販毒案件斯時業經起訴並
      均於法院審理中，其當知毒品對社會秩序及國民健康危害
      至深且鉅，且為法所明禁，竟為牟利而一再販賣甲基安非
      他命，衡諸社會一般人客觀標準，實難認被告之犯行客觀
      上已有引起一般同情之情事，況被告就上開販賣甲基安非
      他命之犯行，業經依毒品危害防制條例第17條第2 項或刑
      法第25條第2 項規定減輕其刑後，顯無過重而有情堪憫恕
      之情形，自均無適用刑法第59條予以酌減其刑之餘地，附
      此敘明。
（五）爰審酌毒品對社會秩序及國民健康危害至深且鉅，嚴重影
      響社會治安，製造、運輸、販賣等行為情節尤重，更應嚴
      加非難，而被告明知毒品對人體健康戕害甚鉅，為牟取利
      益，無視國家杜絕毒品犯罪之禁令，一再販賣甲基安非他
      命供他人施用，肇生他人施用毒品之來源，戕害國民身心
      健康，並有滋生其他犯罪之可能，兼衡被告犯後雖坦承犯
      行，然其前有2 次販毒案件先後經檢察官提起公訴，均於
      法院審理期間，竟又第3 次犯下本案，顯見其毫無悔悟且
      視法律於無物之態度，應予嚴責，復審酌其犯罪動機、目
      的、手段、所得，並考量被告自陳入監前從事冷氣維修技
      師、已婚、無子女之生活狀況，以及高職肄業之智識程度
      等一切情狀，分別量處如附表罪刑欄所示之刑，並定其應
      執行之刑，以資懲儆。
六、沒收部分：
（一）查刑法第2 條、第11條、第38條、第38條之1 業於104 年
      12月30日修正公布，並自105 年7 月1 日施行。按沒收、
      非拘束人身自由之保安處分適用裁判時之法律；又違禁物
      ，不問屬於犯罪行為人與否，沒收之；供犯罪所用、犯罪
      預備之物或犯罪所生之物，屬於犯罪行為人者，得沒收之
      。但有特別規定者，依其規定，修正後刑法第2 條第2 項
      、第38條第1 、2 項分別定有明文。又犯罪所得，屬於犯
      罪行為人者，沒收之。但有特別規定者，依其規定，修正
      後刑法第38條之1 第1 項亦定有明文。另按中華民國104
      年12月17日及105 年5 月27日修正之刑法，自105 年7 月
      1 日施行。105 年7 月1 日前施行之其他法律關於沒收、
      追徵、追繳、抵償之規定，不再適用，修正後刑法施行法
      第10條之3 定有明文。又毒品危害防制條例配合刑法修正
      ，亦於105 年6 月22日修正公布，並自105 年7 月1 日起
      施行，該條例第19條第1 項修正為：「犯第4 條至第9 條
      、第12條、第13條或第14條第1 項、第2 項之罪者，其供
      犯罪所用之物，不問屬於犯罪行為人與否，均沒收之」，
      是毒品危害防制條例第19條所定沒收對象為「不問屬於犯
      人與否」，範圍較刑法沒收章為大，且犯罪工具規定「應
      沒收」，於此次刑法修正施行後，仍有繼續適用之必要，
      以杜毒品犯罪（毒品危害防制條例第18條、第19條修正理
      由可參），足認毒品危害防制條例第19條第1 項所定「犯
      第4 條至第9 條、第12條、第13條或第14條第1 項、第2
      項之罪者，其供犯罪所用之物」之沒收，屬修正後刑法有
      關沒收規定之特別規定，參酌上開所述，應優先適用；至
      其餘沒收及追徵則應回歸修正後刑法有關沒收之規定。
（二）被告所有並經扣案之甲基安非他命1 包，經檢出甲基安非
      他命之成分，故上開扣案物係屬本案所查獲之第二級毒品
      ，除鑑定用罄而滅失部分外，爰依毒品危害防制條例第18
      條第1 項前段規定宣告沒收銷燬之。又扣案之VIVO廠牌行
      動電話1 支（含門號0000000000號之SIM 卡1 張），係被
      告所持用，且係供其於如附表編號1 至3 所示販賣第二級
      毒品交易聯繫使用，以及扣案之吸食器1 組為被告於如附
      表編號3 所示販賣第二級毒品交易時試毒所使用，業經被
      告於本院審理時供述明確（見本院卷第162 頁），復有LI
      NE對話紀錄可佐，自均應依毒品危害條例第19條第1 項規
      定諭知沒收。被告如附表編號1 至3 所示各次販賣甲基安
      非他命所得金額分別詳如附表編號1 至3 「犯罪所得」欄
      所示，此均為被告販賣毒品所得之財物，雖未扣案，仍應
      依刑法第38條之1 第1 項前段、第3 項之規定，於如附表
      編號1 至3 所示各次販賣第二級毒品之罪刑項下宣告沒收
      ，於全部或一部不能沒收或不宜執行沒收時，追徵其價額
      。
據上論斷，應依刑事訴訟法第299 條第1 項前段，修正前毒品危
害防制條例第4 條第2 項、第17條第2 項、毒品危害防制條例第
18條第1 項、第19條第1 項，刑法第2 條第1 項前段、第11條、
第25條、第51條第5 款、第38條之1 第1 項前段、第3 項，判決
如主文。
本案經檢察官蔡豐宇提起公訴，檢察官劉憲英到庭執行職務。
中　　華　　民　　國　 110　　年　　1 　　月　　26　　日
                  刑事第五庭  審判長法  官  陳嘉年
                                    法  官  陳嘉瑜
                                    法  官  程明慧
以上正本證明與原本無異。
如不服本判決應於收受本判決後二十日內向本院提出上訴書狀，
並應敘述具體理由；其未敘述上訴理由者，應於上訴期間屆滿後
二十日內向本院補提理由書(均須按他造當事人之人數附繕本)「
切勿逕送上級法院」。
                                    書記官  高雪琴
中　　華　　民　　國　 110　　年　　1 　　月　　26　　日
附錄本案論罪科刑法條：
修正前毒品危害防制條例第4條第2項
製造、運輸、販賣第二級毒品者，處無期徒刑或 7 年以上有期
徒刑，得併科新臺幣 1 千萬元以下罰金。
附表：

編號   時間   地點  對象       行    為 犯罪所得       證    據       罪    刑  1 108 年3 月28日18時50分許 臺北市○○區○○街000 巷00號前 郭信佑 張巍於108 年3 月28日14時56分許，化名「Zhang 神狩」、以門號0000000000號行動電話使用通訊軟體LINE，與化名「郭小柚」之郭信佑聯繫後，於左揭時、地，以新臺幣（下同）5500元之價格販賣第二級毒品甲基安非他命3公克予郭信佑。 5500元 1.被告於警詢、偵查中、本院準備程序及審理時之自白（警卷第6 至7 頁、嘉義地檢偵6265號卷第10頁及反面、本院卷第72、163頁） 2.證人郭信佑於警詢及偵查中之證述（警卷第18至20頁、嘉義地檢偵6265號卷第19頁、新北地檢偵29604號卷第4 至6 頁） 3.通訊軟體LINE對話紀錄翻拍照片（警卷第33至35頁） 4.搜索扣押筆錄、扣押物品目錄表（警卷第26至29頁） 張巍販賣第二級毒品，處有期徒刑肆年。扣案之VIVO廠牌行動電話壹支（含門號0000000000號SIM 卡壹張）沒收。未扣案之犯罪所得新臺幣伍仟伍佰元沒收，於全部或一部不能沒收或不宜執行沒收時，追徵其價額。  2 108 年6 月28日10時11分許 臺北市○○區○○街000 巷00號前 郭信佑 張巍於108 年6 月28日9 時23分許，化名「Zhang 神狩」、以門號0000000000號行動電話使用通訊軟體LINE，與化名「郭小柚」之郭信佑聯繫後，於左揭時、地，以5500元之價格販賣第二級毒品甲基安非他命3 公克予郭信佑。 5500元 1.被告於警詢、偵查中、本院準備程序及審理時之自白（警卷第6 至7 頁、嘉義地檢偵6265號卷第10頁及反面、本院卷第72、163頁） 2.證人郭信佑於警詢及偵查中之證述（警卷第15至16頁、嘉義地檢偵6265號卷第19頁、新北地檢偵29604號卷第4 至6 頁） 3.通訊軟體LINE對話紀錄翻拍照片（警卷第 33、35至36頁） 4.搜索扣押筆錄、扣押物品目錄表（警卷第26至29頁） 張巍販賣第二級毒品，處有期徒刑肆年。扣案之VIVO廠牌行動電話壹支（含門號0000000000號SIM 卡壹張）沒收。未扣案之犯罪所得新臺幣伍仟伍佰元沒收，於全部或一部不能沒收或不宜執行沒收時，追徵其價額。  3 108 年7 月31日21時許 臺北市○○區○○街○段00號5 樓之1 郭信佑 張巍於108 年7 月31日20時2 分許，化名「狩」、以門號0000000000號行動電話使用通訊軟體LINE，和與警方配合查緝毒品上游之郭信佑約定毒品交易事宜後，於左揭時、地，以4000元之價格販賣第二級毒品甲基安非他命2 公克予郭信佑，並收取4000元現金後完成交易，然因郭信佑自始無交易毒品之真意而未遂。 4000元 1.被告於警詢、偵查中、本院準備程序及審理時之自白（警卷第10至12頁、嘉義地檢偵6265號卷第10頁及反面、本院卷第72、163頁） 2.證人郭信佑於警詢及偵查中之證述（新北地檢偵29604 號卷第4 至6 頁、臺北地檢偵27497 號卷第23頁及反面） 3.通訊軟體LINE對話紀錄翻拍照片（警卷第37至40頁） 4.搜索扣押筆錄、扣押物品目錄表（警卷第26至29頁） 5.高雄市立凱旋醫院濫用藥物成品檢驗鑑定書（臺北地檢偵27497號卷第44頁 ） 張巍販賣第二級毒品未遂，處有期徒刑貳年拾月。扣案之第二級毒品甲基安非他命壹包（驗後淨重零點陸捌參公克）及其外包裝均沒收銷燬；扣案之VIVO廠牌行動電話壹支（含門號0000000000號SIM 卡壹張）及吸食器壹組均沒收；未扣案之犯罪所得新臺幣肆仟元沒收，於全部或一部不能沒收或不宜執行沒收時，追徵其價額。